臺灣彰化地方法院刑事判決　　　　　　　95年度訴字第2135號
公　訴　人　臺灣彰化地方法院檢察署檢察官
被　　　告　丙○○
　　　　　　　　　　（現於台灣彰化看守所羈押中）
選任辯護人　蔡得謙律師
　　　　　　盧昱成律師
被　　　告　乙○○
　　　　　　　　　　（現於台灣彰化看守所羈押中）
選任辯護人　李思樟律師
被　　　告　辛○○
　　　　　　　　　　（現於台灣彰化看守所羈押中）
　　　　　　己○○
　　　　　　　　　　（現於台灣彰化看守所羈押中）
　　　　　　庚○○
　　　　　　　　　　（另案執行中）
上三人共同
選任辯護人　陳青來律師
被　　　告　戊○○
選任辯護人　張格明律師
被　　　告　癸○○
選任辯護人　李思樟律師
上列被告因強盜等案件，經檢察官提起公訴（95年度偵字第9990
號、第9991號、第10049號、第10247號、第10537號），本院判
決如下：
    主  文
丙○○共同意圖為自己不法之所有，結夥三人以上、攜帶兇器，
以強暴至使不能抗拒，而取他人之物，處有期徒刑玖年，扣案如
附表一、二所示之物沒收之；被訴加重竊盜罪部分，無罪。
乙○○共同意圖為自己不法之所有，結夥三人以上、攜帶兇器，
以強暴至使不能抗拒，而取他人之物，處有期徒刑玖年陸月，扣
案如附表一、二所示之物沒收之；又共同未經許可，持有可發射
子彈具有殺傷力之槍枝，處有期徒刑參年拾月，併科罰金新台幣
伍萬元，罰金如易服勞役，以新臺幣壹仟元折算壹日，扣案如附
表二所示之物沒收之；又結夥三人以上攜帶兇器竊盜，處有期徒
刑捌月；又結夥三人以上攜帶兇器竊盜，處有期徒刑捌月；又以
非法方法，剝奪人之行動自由，處有期徒刑玖月。應執行有期徒
刑拾伍年，併科罰金新台幣伍萬元，罰金如易服勞役，以新臺幣
壹仟元折算壹日。扣案如附表一、二所示之物沒收之。
辛○○共同意圖為自己不法之所有，結夥三人以上、攜帶兇器，
以強暴至使不能抗拒，而取他人之物，累犯，處有期徒刑捌年陸
月，扣案如附表一、二所示之物沒收之；又結夥三人以上攜帶兇
器竊盜，累犯，處有期徒刑捌月；又結夥三人以上攜帶兇器竊盜
，累犯，處有期徒刑捌月。應執行有期徒刑玖年肆月，扣案如附
表一、二所示之物沒收之。
己○○共同意圖為自己不法之所有，結夥三人以上、攜帶兇器，
以強暴至使不能抗拒，而取他人之物，累犯，處有期徒刑捌年，
扣案如附表一、二所示之物沒收之；又結夥三人以上攜帶兇器竊
盜，累犯，處有期徒刑捌月；又結夥三人以上攜帶兇器竊盜，累
犯，處有期徒刑捌月。應執行有期徒刑玖年，扣案如附表一、二
所示之物沒收之。
庚○○共同意圖為自己不法之所有，結夥三人以上、攜帶兇器，
以強暴至使不能抗拒，而取他人之物，累犯，處有期徒刑捌年肆
月，扣案如附表一、二所示之物沒收之；又結夥三人以上攜帶兇
器竊盜，累犯，處有期徒刑捌月；又結夥三人以上攜帶兇器竊盜
，累犯，處有期徒刑捌月；又共同未經許可，持有可發射子彈具
有殺傷力之槍枝，累犯，處有期徒刑參年貳月，併科罰金新台幣
參萬元，罰金如易服勞役，以新臺幣壹仟元折算壹日，扣案如附
表二所示之物沒收之。應執行有期徒刑拾貳年肆月，併科罰金新
台幣參萬元，罰金如易服勞役，以新臺幣壹仟元折算壹日，扣案
如附表一、二所示之物沒收之。
癸○○結夥三人以上攜帶兇器竊盜，處有期徒刑柒月；又結夥三
人以上攜帶兇器竊盜，處有期徒刑柒月。應執行有期徒刑壹年壹
月；被訴加重強盜罪部分，無罪。
戊○○無罪。
    事  實
一、乙○○前因施用毒品案件，經台灣基隆地方法院以89年度更
    一字第1號判決判處有期徒刑8月；因恐嚇案件，經台灣高等
    法院以89年度上易字第2856號判決判處有期徒刑10月；因施
    用毒品案件，經台灣基隆地方法院以89年度瑞簡字第100號
    判決判處有期徒刑6月；因持有毒品案件，經台灣高等法院
    以89年度上訴字第2339號判決判處有期徒刑2年6月，嗣經台
    灣高等法院以89年度聲字第1136號裁定定應執行刑有期徒刑
    4年2月；復因竊盜案件，經台灣高等法院以90年度上易字第
    2699號判決判處有期徒刑4月，因施用毒品案件，經台灣高
    等法院以90年度上訴字第1281號判決判處施用第一級毒品部
    分有期徒刑8月，施用第二級毒品部分有期徒刑6月，應執行
    刑有期徒刑1年，上開二案經台灣高等法院以91年度聲字第
    332號定應執行有期徒刑1年2月。前開應執行刑4年2月及1年
    2月，接續執行，於民國94年7月1日縮短刑期假釋出監，假
    釋期間至95年5月7日止，惟經撤銷假釋，並於95年11月30日
    入監執行殘刑，未構成累犯。辛○○前因違反毒品危害防制
    條例案件，經台灣板橋地方法院以92年度訴字第1829號判決
    判處有期徒刑1年確定，又因偽造文書、詐欺、贓物等案件
    ，經同院以92年度易字第2924號判決判處偽造文書部分有期
    徒刑3月、詐欺部分有期徒刑5月、贓物部分有期徒刑7 月確
    定，前後兩案定應執行刑1年10月接續執行，於94年9月3日
    縮短刑期執行完畢。己○○前因詐欺案件，經台灣板橋地方
    法院以92年易字第2468號判決判處有期徒刑6月確定，於93
    年11月25日易科罰金執行完畢。庚○○前因竊盜案件，經台
    灣台北地方法院以92年度易字第721號判決判處有期徒刑4
    月；又因違反毒品危害防制條例案件，經台灣板橋地方法院
    於91年11月21日以91年度訴字第2014號判決判處施用第一級
    毒品部分有期徒刑9月、施用第二級毒品部分有期徒刑6月，
    定應執行刑有期徒刑1年2月，嗣經合併上開二案，定應執行
    有期徒刑1年5月，於94年3月13日因縮刑期滿執行完畢。
二、乙○○明知未經主管機關許可，不得持有具有殺傷力之改造
    槍械、子彈，竟仍於94年10月10日，在台北縣中和市中和跳
    蚤市場，以新台幣（下同）1萬元之價格，向姓名、年籍不
    詳綽號「小彬」之成年男子，購買具殺傷力之改造手槍1支
    （槍枝管制編號0000000000號）、不具殺傷力之空氣手槍1
    支（槍枝管制編號0000000000號）、具殺傷力及不具殺傷力
    之土造子彈各1顆（具殺傷力之子彈已經乙○○於95年10月
    13 日擊發），因而無故持有具有殺傷力、仿FN廠半自動手
    槍製造之槍枝，換裝土造金屬槍管而成之改造手槍1枝（含
    彈匣1 個，槍枝管制編號0000000000），及供上開手槍使用
    具殺傷力之土造子彈1顆。
三、丙○○係子○○之外甥，因經濟狀況不佳，得知子○○在彰
    化縣田中鎮○○路○段51號經營仁愛牙醫診所（下稱仁愛診
    所），竟於95年9月中旬，在桃園縣龜山鄉愛之星汽車旅館
    內，向辛○○、己○○、庚○○、乙○○及壬○○等人提議
    ：子○○很有錢，在田中鎮火車站（下稱火車站）前經營仁
    愛診所，連屋頂都是鑲金的，把他綁來要多少錢就有多少錢
    等語，辛○○、己○○、庚○○、乙○○遂與丙○○共同基
    於意圖為自己不法所有之強盜及持有具殺傷力之改造手槍及
    子彈之犯意聯絡（丙○○、辛○○、己○○共同持有具殺傷
    力之改造手槍、子彈部分，未經起訴，此部分應由檢察官另
    行偵辦）：
（一）由丙○○提供子○○之住址並在厚紙板上畫出仁愛診所位
      置圖，商議由乙○○持槍脅迫被害人說出銀行密碼之強盜
      計畫，再由辛○○、己○○、庚○○、乙○○、壬○○於
      95年9月25日，由壬○○辦理住宿登記，投宿於彰化縣田
      中鎮帥帝賓館，並前往彰化縣田中鎮火車站附近，搜集附
      近金融機構之取款條，包括台中商業銀行存摺存款空白取
      款憑條6紙、台中商業銀行存摺存款空白存款憑條4紙、田
      中鎮農會空白存入憑條1紙、郵政存簿儲金空白提款單6紙
      、田中鎮農會空白取款憑條2紙，再徒步前往仁愛牙醫診
      所附近勘查後返回台北。
（二）乙○○先於95年10月8日前往台北縣中和市詠翔租車公司
      承租車牌號碼7K-7963號之自用小客車作為做案之交通工
      具，迨至同年10月12日，辛○○、己○○、庚○○、乙○○等人備妥手銬，並由乙○○攜帶前開具有殺傷力之改造
      手槍及子彈，復邀同不知渠等計畫之癸○○、丁○○（另
      行審結）、戊○○於愛之星汽車旅館集合，丙○○知悉渠
      等之計畫，然當日不敢參與，其後己○○、辛○○、癸○○、丁○○共乘上開7K-7963號自用小客車，乙○○、庚○○、戊○○則共乘車牌號碼2323-FU號自用小客車，開
      車南下至彰化縣埤頭鄉好萊屋汽車旅館住宿，並於當日晚
      上，乙○○囑辛○○準備膠帶、本票，辛○○即要不知情
      之癸○○、丁○○外出購買供渠等犯強盜罪所用之膠帶3
      捲及空白本票1本，乙○○、辛○○、庚○○、己○○則
      於該旅館內商議翌日之強盜計畫。旋於翌日10時許，乙○○為防止渠等作案時車號為他人所知悉，乃另行起意，並
      與辛○○、庚○○、己○○共同基於竊盜之犯意聯絡，由
      庚○○帶同與渠等同具竊盜犯意聯絡之癸○○、丁○○，
      三人共同前往彰化縣北斗鎮○○里○○路17之7號前，持
      渠等於車內尋獲、客觀上足供兇器使用之扳手1支，竊取
      陳正雄所有之車牌號碼BT-5723號自用小客車之車牌2面，
      得手後又前往彰化縣埤頭鄉○○村○○路226之1號，持上
      開扳手竊取鄭村和所有之車牌號碼8B-9022號自用小客車
      之車牌2面，得手後返回好萊屋旅館內，將竊得之上開BT-
      5723號車牌懸掛於原2323-FU號車、8B-9022號車牌懸掛於
      原7K-7963號車上，欲逃避警方之追緝。
（三）同日11時45分許，乙○○、庚○○、辛○○、己○○共乘
      懸掛8B-9022號車牌之自用小客車（戊○○、丁○○則共
      乘由癸○○駕駛、懸掛車牌號碼BT-5723號車牌之自用小
      客車另前往火車站附近之網咖），自好萊屋汽車旅館離開
      ，前往仁愛牙醫診所，抵達後，庚○○入內向子○○佯稱
      欲看牙醫，子○○即叫庚○○躺臥於診療椅上，正欲看診
      之際，乙○○即持前開具有殺傷力之改造手槍進入仁愛診
      所，迅速拉起滑套將子彈上膛，自子○○之後方抵住其脖
      子，庚○○再與乙○○共同強押子○○進入該診所後方之
      廁所內，由庚○○站立於子○○之正前方，抓住其雙手，
      乙○○即持先前所準備之透明膠帶綑綁子○○之雙手，子
      ○○不從，於掙脫之際，乙○○因槍枝走火，致子彈射擊
      子○○之左手無名指，子彈復穿越無名指，傷及子○○之
      右上臂，使子○○受有右上臂及左無名指遠端指節槍傷之
      傷害（過失傷害部分未經起訴，應由檢察官另行偵辦），
      致子○○不能抗拒，其等2人則繼續以透明膠帶綑綁子○○之雙手及嘴部，再以先前所準備之手銬將子○○之雙手
      銬於廁所內之毛巾架上，而剝奪子○○之行動自由。於庚○○及乙○○綑綁子○○之時，己○○、辛○○亦進入上
      開診所內，辛○○直接至5樓搜括子○○所有之郵局發行
      之羊年紀念套幣1套，己○○則在診所1樓等待辛○○搜刮
      財物。嗣後，庚○○於1樓搜括子○○妻子程月華所有LV
      側背包1只、筆記型電腦1台、皮包2只及現金數千元，乙○○則進入該診所5樓拿取子○○所有之保險箱至1樓，並
      叫辛○○通知癸○○駕駛前開BT-5723號車輛至仁愛診所
      會合、載運物品，嗣不知情之癸○○經通知抵達後，將該
      車倒退駛入該診所之騎樓下，欲載運物品之際，因該診所
      騎樓之門檻過高，以致於該車無法駛入而作罷。
四、於95年10月25日13時20分許，乙○○與壬○○搭乘陳東山所
    駕駛車牌號碼273-CY號計程車，經基隆市○○路與高速公路
    交流道附近時，為警攔查，乙○○不從，經警開槍後擊中乙○○之大腿，乙○○為逃避警方之追捕，即基於妨害自由之
    犯意，以上開具殺傷力之改造手槍置於陳東山右肩上方，喝
    令陳東山「趕快走」，致陳東山因而心生畏懼，即聽從乙○○之指示，將其所駕駛之計程車駛往基隆市○○區○○街郵
    局，因而控制陳東山之行動自由達40分鐘之久，期間乙○○
    以0000000000號行動電話撥打0000000000號行動電話予甲○○（另行審結），通知甲○○至工東街郵局等候，嗣乙○○
    及壬○○下車後，壬○○與甲○○共同攙扶乙○○至基隆市
    七堵區○○路104巷67號，乙○○即命甲○○將其所交付之
    前揭改造手槍1支（槍枝管制編號0000000000號）、不具殺
    傷力之空氣手槍1支（槍枝管制編號0000000000號）及不具
    殺傷力之土造子彈1顆，丟棄於該址旁之草叢內。
五、嗣經警調閱診所現場及好萊屋汽車旅館監視錄影畫面，而循
    線查獲上情，並扣得上開改造手槍1支（槍枝管制編號00000
    00000號）及台中商業銀行存摺存款空白取款憑條6紙、台中
    商業銀行存摺存款空白存款憑條4紙、田中鎮農會存入憑條1
    紙、郵政存簿儲金提款單6紙、田中鎮農會取款憑條2紙。
六、案經子○○訴由彰化縣警察局田中分局移送台灣彰化地方法
    院檢察署檢察官偵查起訴。
    理  由
壹、證據能力之認定：
一、按被告以外之人於審判外之言詞或書面陳述，除法律有規定
    者外，不得作為證據。被告以外之人於偵查中向檢察官所為
    之陳述，除顯有不可信之情況者外，得為證據。被告以外之
    人於審判外之陳述，雖不符前4條之規定，而經當事人於審
    判程序同意作為證據，法院審酌該言詞陳述或書面陳述作成
    時之情況，認為適當者，亦得為證據。當事人、代理人或辯
    護人於法院調查證據時，知有第159條第1項不得為證據之情
    形，而未於言詞辯論終結前聲明異議者，視為有前項之同意
    ，刑事訴訟法第159條第1項、第159條之1第2項、第159條之
    5分別定有明文。證人子○○、程月華、林程彩霞、陳騏翔
    、鄭村和、陳正雄、侯松騰、陳東山於警詢中之陳述，雖屬
    被告以外之人於審判外之言詞陳述，然因被告及辯護人均未
    於言詞辯論終結前聲明異議，本院復審酌該言詞陳述係由證
    人出於自由意識而陳述，並無非法取證之情況，依刑事訴訟
    法第159條之5之規定，認上開證人於警詢之陳述，得採為認
    定本件犯罪事實所憑之證據。證人子○○、程月華、陳騏翔
    、陳東山、丙○○、辛○○、己○○、庚○○、乙○○、壬○○、戊○○、癸○○、丁○○、丙○○於偵查中向檢察官
    所為證述，雖係被告以外之人於審判外之言詞陳述，為傳聞
    證據，然其等於偵查中向檢察官所為證述，均經具結，且本
    院審酌該等言詞陳述均係出於證人自由意識下所為之陳述，
    其等於偵查中之證詞，亦無顯有不可信之情況，依刑事訴訟
    法第159條之1第2項規定，均得採為認定本件犯罪事實所憑
    之證據。
二、次按被告以外之人於檢察事務官、司法警察官或司法警察調
    查中所為之陳述，與審判中不符時，其先前之陳述具有較可
    信之特別情況，且為證明犯罪事實存否所必要者，得為證據
    ，刑事訴訟法第159條之2亦有明文。其所謂「具有較可信之
    特別情況」（即學理上所稱之「特信性」），係指其陳述係
    在特別可信為真實之情況下所為者而言。例如被告以外之人
    出於自然之發言、臨終前之陳述，或違反自己利益之陳述等
    特別情形均屬之。蓋被告以外之人在類此特別情況下所為之
    陳述，就通常而言，其虛偽之可能性偏低，可信之程度較高
    ，若該項陳述為證明犯罪事實存否所必要，依上規定，自得
    構成傳聞法則之例外，而承認其證據能力。（最高法院刑事
    判決94年度台上字第5490號判決意旨參照）。本件證人己○○，經本院傳喚到庭作證，其於審判中陳述與之前於司法警
    察調查中所為之陳述不符，經核上開證人供述之內容，確為
    關涉被告庚○○是否成立持有槍彈犯行所不可或缺之證據，
    是上開證人於司法警察前之供述已符合前開必要性之要件，
    而其於警詢之供述是否得例外地作為證據使用，其關鍵乃在
    於是否具有較可信之特別情況，而應依據陳述人於警詢為陳
    述時之「外部情況」，亦即綜合陳述人之觀察、記憶、表達
    是否正確，及有無虛偽陳述之動機加以判斷，故應就調查筆
    錄製作之原因、過程及其功能等加以觀察其信用性，據以判
    斷該傳聞證據是否有特別可信之情況而例外具有證據能力。
    經查，證人己○○於警詢時供稱乙○○稱要持槍脅迫等情，
    惟於本院審理時，經詰問以要討債時準備什麼，答稱沒有，
    本院衡酌證人己○○於警詢時所為之供述，與案發時間較近
    ，該次供述時經本院裁定羈押、禁止接見通信，未有機會與
    其他證人串證，且該次證述之內容詳細明確，未考慮利害關
    係下所為違反自己利益之陳述，為特別可信之情況，得為認
    定事實之證據。
貳、被告乙○○、辛○○、庚○○、己○○部分，及癸○○加重
    竊盜部分：
一、被告癸○○對於加重竊盜之事實坦承不諱。被告辛○○、庚○○、己○○對於加重強盜、加重竊盜之犯行均坦承不諱，
    被告庚○○矢口否認有何共同持有改造手槍之犯行，辯稱：
    不知乙○○有攜帶槍枝云云。被告乙○○固坦承持有槍彈、
    妨害自由之事實，惟矢口否認有何加重強盜、加重竊盜之犯
    行，辯稱：係受丙○○委託去要債云云。經查：
（一）丙○○對被害人子○○並無佣金或其他債權可收取一情，
      業據證人丙○○於95年11月16日偵查時證述明確，核與證
      人子○○於95年10月17日偵查中具結證稱：並未欠他人錢
      ，丙○○所介紹購買之房子在丙○○所任職之土地銀行後
      面，當初並未答應要給丙○○多少錢，亦未有人向伊要過
      15萬元等語，是丙○○對子○○並無佣金債權可收取，被
      告乙○○辯稱有丙○○所寫之委託書，惟卷內扣案之委託
      書係被告丙○○自行提出，日期係95年10月17日，有上開
      委託書在卷可參，是該委託書係案發後所為，亦可認定，
      又被告乙○○於進入牙醫診所時，僅對被害人子○○稱人
      家叫他來討債，並未說欠何人的債，即持槍將被害人子○○押入廁所中等情，業據證人子○○於偵查、本院審理時
      證述明確，足見被告乙○○僅以討債作為強取財物之藉口
      ，並非真要向被害人子○○要債。
（二）被告乙○○於95年10月12日前要辛○○準備手銬、膠帶，
      辛○○即命庚○○去中和市南勢角二手商店購買等情，業
      據證人己○○於偵查時證述明確（95年10月31日偵查筆錄
      ，95年度聲字第454號卷），核與證人辛○○、庚○○證
      述之情節（95年11月1日偵查筆錄、95年11月2日偵查筆錄
      ，95年度偵字第9990號卷）大致符合，又在好萊屋旅館時
      ，乙○○發現沒有膠帶，要辛○○準備膠帶，辛○○即要
      丁○○、癸○○外出購買膠帶一情，亦據證人己○○、丁○○（95年11月1日偵查筆錄，95年度聲字第454號卷、95
      年11月13日偵查筆錄，95年度偵字第10537號卷）證述歷
      歷，均足認定屬實。
（三）95年10月13日至仁愛牙醫診所時，被告庚○○先進入，再
      為被告乙○○、己○○、辛○○，被告庚○○佯裝看牙時
      ，被告乙○○自後抵住被害人子○○之脖子，稱人家要我
      來討債，之後與庚○○一同將子○○押入廁所中，並命被
      告庚○○拿膠帶來，被告乙○○即一手持槍、一手以膠帶
      綑綁被害人子○○，於被害人掙扎時，持槍打傷被害人等
      情，業據證人子○○、庚○○、己○○、辛○○於偵查時
      、本院審理時證述綦詳，上開事實足堪認定。
（四）被告乙○○、庚○○將被害人以手銬扣住廁所鐵架後，於
      該診所內四處搜尋財物，被告乙○○將保險箱推至1樓，
      被告庚○○拿了1台筆記型電腦、1個LV包包，被告辛○○
      拿了黃金金幣等情，業據證人己○○於偵查中、本院審理
      時證述明確，核與證人辛○○於偵查中、本院審理時證述
      之情節相符，上開事實可堪認定。
（五）證人辛○○於偵查中證稱：「乙○○交代說車子是他租來
      的，如果不裝偷來的車牌會查到他，是乙○○交代他們去
      做的。癸○○夫婦有去偷車牌，換車牌也是他們，去偷的
      時候是乙○○叫庚○○載癸○○夫婦去的。」（95年12月
      25日偵查筆錄，95年度偵字第10049號卷），另證人癸○○於偵查中證稱：「車牌是我跟庚○○去偷的，我自己換
      的，是庚○○叫我偷、叫我換的。」（95年11月13日偵查
      筆錄，95年度偵字第10537號卷），足見被告乙○○提議
      換車牌，而由庚○○、癸○○、丁○○外出竊取車牌，是
      被告乙○○前開所辯，並無可採。
（六）證人辛○○於偵查中證稱：「（丙○○當時有無提議要以
      槍枝恐嚇子○○夫婦？）是丙○○與乙○○提議的，槍枝
      由乙○○提供。」等語（95年11月1日偵查筆錄，95年度
      偵字第9990號頁67）、「每個人都知道乙○○身上有槍，
      在台北的時候乙○○有拿出來過，到彰化這裡才沒有拿出
      來。主要是因為他有槍且他一直想要做，所以才找乙○○
      。」等語（95年12月25日偵查筆錄，95年度偵字第10049
      號卷），核與證人己○○所證稱：「乙○○說他要將醫師
      夫妻兩個綑綁來，持槍脅迫，逼問其妻說銀行密碼，迫醫
      師開立取款條，再由我開車載壬○○到銀行領錢。丙○○
      叫我們中午蕭醫師休診時，先做一個要錢的動作，如有反
      抗就照乙○○之提議做，討論過程中丙○○還有說他們是
      地方上有名望的人，如將他們夫妻衣服脫光，這樣就能迫
      使他們說出銀行密碼。」等語（95年10月31日警詢筆錄）
      相符，足見持槍脅迫原即在被告強盜計畫中，且證人乙○○亦證稱辛○○、庚○○知道伊身上有槍等語（95年12月
      25日偵查筆錄，95年度偵字第10049號卷），是被告庚○○確實知悉被告乙○○身上有槍一情，可資認定。再被告
      庚○○亦供稱：「我們照原本的計畫由我先佯稱看牙齒，
      由乙○○、戊○○持槍控制子○○夫婦，辛○○負責搜5
      樓房間之財物，己○○負責把風，癸○○、丁○○負責至
      銀行領錢。」等語（95年11月2日警詢筆錄，95年度偵字
      第9990號頁75 ），更足認定被告之犯罪計畫中即有持槍
      控制被害人，且為共犯所共知。被告庚○○共同持槍之犯
      行，可資認定。
（七）證人子○○於本院審理時證稱：「（槍傷如何造成？）前
      面一個，後面一個綁我。前面一個比較瘦，後面是在庭的
      乙○○。後面那個一進門拉起槍枝滑套，走到我後面，用
      槍抵住我的脖子，說我欠人錢，要來討債，然後就將我押
      到廁所，並且用膠帶綑綁，我人在掙扎，他就開槍，是否
      故意開槍我不清楚。他剛剛走進來時，穿起乳膠手套，拉
      滑套，迅速走到我的左後方。（沒有進入廁所時有無掙扎
      ？）有，進入廁所掙扎比較厲害。一個抓我的手，一個拿
      膠帶要綁我，綁的時候我有掙扎，他就開槍。站在我前面
      那個人抓我的手，拿膠帶的人是拿槍那個人。（雙手被綁
      在受槍傷之前或之後？）開槍前就綁，開槍後繼續綁。（
      拿槍的人用膠帶綁你時，他的槍枝放在何處？）左手拿槍
      ，右手拿膠帶綁我。（是否於綁的當時發生槍擊？）是的
      。」等語（本院96年4月27日審判筆錄），於偵查中證稱
      ：「一個瘦瘦高高的人進來，說他牙齒痛，他已經躺下去
      約1分鐘，然後一個胖胖的才進來，進來後那個胖胖的就
      戴乳膠手套，然後拉槍的滑套，他就拿槍頂住我的脖子，
      他說人家叫他來討債，我跟他說，我並沒有欠人家錢，他
      並沒有說我是欠何人的債，他就叫我進去裡面，看到廁所
      就叫我進去廁所裡面，他們二人就合力用透明膠帶捆我的
      手，透明膠帶是從那個胖胖的人身上拿出來的，進去廁所
      時，他一直講說不會對我怎樣，叫我乖乖的。」等語（95
      年10月27日偵查筆錄），於95年11月15日偵查中證稱：「
      （乙○○有沒有說再吵就開槍等類似的話？）沒有。掙扎
      4、5分鐘才打到我，受傷後那兩個人都沒有講什麼話，就
      趕緊把我綁起來，嘴巴封住，將我銬在毛巾架那邊，我受
      傷之後也沒有爭執為什麼開槍。」等語（95年11月15日偵
      查筆錄），可見被告乙○○原先無開槍之意，因被害人不
      斷掙扎，4、5分鐘後才擊傷被害人，事前亦未有言詞警告
      ，就被害人受傷之情形觀之，子彈傷及其左手無名指第一
      指節，復穿透被害人右手大臂，則被告乙○○就槍枝射擊
      之方向應無所知，如係故意擊發，衡情當不會以此種不尋
      常之方式傷害被害人，堪認應係出於過失。
（八）扣案之改造手槍1支（槍枝管制編號0000000000），認係
      由仿FN廠半自動手槍製造之槍枝，換裝土造金屬槍管而成
      之改造手槍，機械性能良好，可擊發適用子彈，認具殺傷
      力，有內政部警政署刑事警察局95年11月13日刑鑑字第
      950161049號槍彈鑑定書在卷可憑，足認扣案手槍具有殺
      傷力。另子彈部分，已於95年10月13日擊發射傷被害人子
      ○○，無從併予鑑定，然由上開事實觀之，該子彈可認具
      有殺傷力甚明。
（九）此外，尚有證人程月華、鄭村和、陳正雄、侯松騰於警詢
      時之證述，內政部警政署刑事警察局95年10月17日刑紋字
      第950154482號鑑驗書、彰化縣警察局現場勘察報告、小
      客車借用約定書、帥帝行流動人口申報名冊、台中商業銀
      行存摺存款取款憑條6紙、台中商業銀行存摺存款憑條4紙
      、田中鎮農會存入憑條1紙、郵政存簿儲金提款單6紙、田
      中鎮農會取款憑條2紙、現場監視照片、好萊屋汽車旅館
      監視錄影翻拍照片、中國醫藥大學附設醫院診斷證明書附
      卷可參。二、綜上所述，被告乙○○、辛○○、庚○○、
      己○○加重竊盜、加重強盜之犯行，被告癸○○加重竊盜
      之犯行，事證明確，均堪認定。
參、被告丙○○部分：
一、訊據被告丙○○固坦承有提供消息予被告辛○○謂伊有一位
    姨丈很有錢，在田中火車站前開牙醫診所等語，惟矢口否認
    有何共同加重強盜之犯行，辯稱：伊與乙○○、庚○○、丁○○、癸○○沒有講過話，伊僅是告知辛○○等人伊對子○○有一筆債權，並沒有委託渠等去討債，且當天要行動時伊
    不敢參加，且伊有向辛○○勸阻本件強盜計畫不可行，辛○○提議強盜完成後要分伊2成，伊有當場表明不要云云。辯
    護意旨稱本件證據僅有共犯之指述，且共犯間指述不一，且
    前後不一致，不能證明被告丙○○犯罪等語。
二、然查：
（一）被告丙○○告知渠等稱子○○很有錢，在田中火車站前開
      牙醫診所，有欠伊一筆佣金等情，業據證人辛○○、庚○○、己○○於偵查中及本院審理時證述歷歷，復為被告丙○○所不否認，堪認屬實。又證人辛○○證稱：「丙○○
      說他一個親戚很有錢，叫我們下來看看。第一次下來，我
      們沒有做，第二次下來時他說也要下來，可是他說怕附近
      的人認出，叫我們自己來。（他有無說親戚住何處？）有
      ，還畫圖給我們看，他畫在厚紙板上。最早之前他說子○○欠他錢，叫我們想想辦法去拿錢。」等語（本院96年4
      月26日審判筆錄），證人庚○○證稱：「丙○○來找辛○○，我看過幾次面。2、3次，地點都是在汽車旅館，在場
      人有我、辛○○、丙○○、己○○、乙○○。聽他說要去
      要一條錢，什麼錢不清楚，就是有人欠他錢。後來有到田
      中要。丙○○說這個牙醫欠他錢，他有說住址。」（本院
      96年4月26日審判筆錄），證人己○○於本院審理時證稱
      ：「（警詢時你們說丙○○畫1張地圖給你們？）有的，
      時間在9月25日第1次到田中之前，他怕我們找不到就畫了
      地圖，跟我們邀約在田中碰頭。」等語（本院96年4月26
      日審判筆錄），足認被告丙○○曾以對被害人子○○有佣
      金債權而提起子○○該人，並畫地圖向被告辛○○、己○○說明地點。
（二）被告丙○○對被害人子○○並無佣金或其他債權可收取一
      情，業據被告丙○○於95年11月16日偵查時供述明確，核
      與證人子○○於95年10月17日偵查中具結證稱：並未欠他
      人錢，丙○○所介紹購買之房子在丙○○所任職之土地銀
      行後面，當初並未答應要給丙○○多少錢，亦未有人向伊
      要過15萬元等語相符，是被告丙○○辯稱伊對被害人子○○有一筆15萬元之佣金可收取云云，即與事實不符，被告
      丙○○既明知對子○○無佣金債權，復對被告辛○○、庚○○、己○○等人稱伊對子○○有一筆佣金可收取，並詳
      細告知子○○之職業、住家、診所地點之狀況，其意圖當
      非委託他人催討債務，可資認定。
（三）證人己○○於本院審理時證稱：「（被告丙○○問：我在
      10月23日有無跟辛○○在忠孝東路7段一家民宅內見面？
      ）有的，你說這件事情與你無關，不要將你牽扯出來，你
      有說你去報案。」等語，又被告丙○○於報案後之95年10
      月25日23時11分許，撥打被告辛○○之0000000000號行動
      電話，與辛○○、己○○稱：「那個人被抓了喔。剛那個
      警察來找我，我說我明天再去。他剛要帶我去問話，我說
      不要，他說明天新聞就會很大，明天會開記者會。（辛○○：誰被抓？）好像是.. 開槍那個。（辛○○：阿清被
      抓了啊。）對對。... （換己○○接聽電話，對己○○稱
      ）就是從你那邊知道、認識這個樣子，明天會開記者會了
      喔，你要知道喔。（己○○：開記者會那怎麼辦？我們現
      在怎麼辦？）他一定會亂咬大家的嘛。那我們... 他現在
      找我去說要... （己○○：我懂你意思，就是按照我們原
      來的...）對，好，謝謝，就這樣子喔。」等語，有通訊
      監察譯文在卷足憑，而被告己○○、辛○○於95年10月26
      日16時10分許在台北縣林口鄉○○○路26號另案經通緝逮
      捕，庚○○於95年10月26日18時35分許在台北市○○街78
      之1號3樓被逮捕，各有台灣彰化地方法院檢察署檢察官拘
      票、拘提報告書、彰化縣警察局田中分局通知書、警詢筆
      錄在卷可憑，足見95年10月23日被告辛○○、己○○與被
      告丙○○於見面時即知被告丙○○去報案，被告丙○○於
      95年10月25日亦以電話通知辛○○、己○○有關被告乙○○當日遭逮捕之消息，雙方互相確認要依照原先之說法回
      答警詢、偵訊，且達成合意，可據以推知當時辛○○、己○○並未因被告丙○○報案，致生怨懟，心懷不滿。
（四）證人己○○於95年10月31日偵查中證稱：「這件事是丙○○很缺錢，他在9月初至案發前，他打電話給我及男友辛○○，有約在林口文化二路的一間愛之星飯店，他向我們
      說田中有一個有錢的牙醫師有欠他錢，要我們去那個牙醫
      師家對他勒索錢，乙○○在現場有聽到，也同意做這件事
      。丙○○提供人物，乙○○以他做案的經驗，認為我們沒
      有經驗，所以希望我們不參加，由他叫小弟處理。丙○○
      都沒有到現場，他畫圖給我，後來才知道被害人是他的姑
      丈。」等語（95年10月31日21時40分偵查筆錄，95年度聲
      字第454號），於95年11月1日偵查中證稱：「丙○○提議
      要做此案，他在今年9月初的時候，他在林口昨天被搜索
      的地方，當時在場的人有辛○○、庚○○、戊○○、丙○○及我。當天他有說我需要一筆很大的錢來支付貸款及親
      友索討之費用，他說田中有一位牙醫師他家非常有錢，他
      有上億的家產，有錢到家裡的樑都是黃金貼的，有一棟可
      以用電梯坐到5樓以上的房子，他就把這個人的財產、職
      業、生活方式提了一下，第2次在95年9月中旬時，也是在
      家裡，他來找我及辛○○，當時我們的訪客有乙○○，丙○○因為當時還不認識乙○○，所以就不談了，他就說：
      因為你家還有其他外人在，所以我下次再來找你。事後乙○○有問我說，這個人是誰，來這裡幹嘛，我們就把第一
      次談話的內容都告訴乙○○，乙○○聽了之後很有興趣，
      就跟我及辛○○說，我來帶我自己的小弟來做這個事情，
      你們不要參與，事後我會給你們及丙○○200萬元，之後
      乙○○就一直在提這件事情，我就跟辛○○說，你才從監
      獄裡面出來，不要做這件事情，後來有一次丙○○就說，
      不要約在家裡，我們就約在桃園縣龜山鄉愛之星汽車旅館
      ，當時有我、辛○○、庚○○、乙○○、壬○○等人，乙○○一直拉著辛○○跟丙○○說，他要來做，當時丙○○
      有說要去被害人夫妻家裡，如果被害人有反抗的話，就把
      他們綁起來，因他們在當地很有名望，可以把他們夫妻兩
      人的衣服脫光，那個太太是掌錢的，你只要開口要多少就
      有多少，辛○○表示不信，但乙○○聽了就很有意願做這
      件事。最後決定要有所行動是9月底的時候在我住的地方
      討論的，當時來我家的有乙○○、壬○○，原來家裡就有
      辛○○、庚○○及我。要行動前有跟丙○○聯絡，但是在
      95年10月12日的時候就聯絡不到人了，他知道我們計畫的
      內容，但是在95年10月12日才聯絡不到他，我才提議在汽
      車旅館住宿一天。案發前一個星期左右，我們拿取款條的
      時候是開藍色車子，也去看了現場，是丙○○用硬紙板畫
      了一個田中火車站附近的地圖。」（95年11月1日21時40
      分偵查筆錄，95年度聲字第454號），證人庚○○於95年
      11月2日偵查中亦具結證稱：「丙○○提議要做此案，他
      是土地銀行的林襄理，他在今年（95年）9月的時候，他
      去林口愛之星汽車旅館，當時有我、乙○○、辛○○、己○○、壬○○、丙○○都有在場。他說他有一個親戚在做
      牙醫，家裡很有錢，可以綁到他，要多少錢有多少錢，整
      個計畫都是乙○○擬定的，原本一開始乙○○說我們沒經
      驗，叫我們不要做，他要請他的小弟做，後來因為丙○○
      與乙○○不熟，丙○○是辛○○的朋友，丙○○就跟辛○○說，不要讓不熟的人做，丙○○一定要辛○○也要參與
      ，所以後來才變成大家一起做。是乙○○提議，丙○○也
      有講說，被害人夫妻在地方上是有名望的，所以談進去後
      先將被害人綁起來，拍裸照，然後再問被害人老婆密碼，
      再叫壬○○去領錢。案發前9月底來田中是丙○○叫我們
      下來勘查一下地形，還有到附近的銀行拿提款單，因為我
      們不知道是存哪一家，所以附近的銀行都拿。當時預計要
      跟子○○要900萬元。地址是丙○○提供的。」等語（95
      年11月2日16時02分偵查筆錄，95年度偵字第9990號頁83
      ），證人辛○○於95年11月1日偵查中亦證稱：「丙○○
      在95年9月初的時候，去林口警方搜索的地方提議的。當
      時誰在場我不記得。丙○○說他有一個親戚在做牙醫，家
      裡很有錢，連屋頂都是黃金鑲的，一開始丙○○說被害人
      子○○欠他50萬元，他要我們去恐嚇、勒索被害人，整個
      計畫都是丙○○擬定的。丙○○有約好95年10月12日要一
      起下來，是約在好萊屋汽車旅館，但後來為什麼不來我不
      清楚，我與己○○、庚○○都不做強盜的案子，假如我們
      不去的話，乙○○說他自己要帶小弟來，假如做完之後會
      分我及乙○○錢，我跟己○○分200萬元，丙○○也分200
      萬元。9月底的時候有下來看現場，有乙○○、壬○○、
      己○○、庚○○和我，地址是丙○○給的，這個計畫是丙○○安排，本來是要下來拿取款單，之後綁被害人他們，
      後來我跟己○○考慮贖人、強盜案情太嚴重，所以不敢做
      ，就放棄了。回台北2個星期後，乙○○一直糾纏不清，
      堅持要做這個案子，他跟丙○○談妥之後，不願意找不認
      識的人，所以又回來找我們。槍是丙○○、乙○○提議，
      但槍是乙○○提供的。丙○○跟我們說被害人住5樓，要
      不然我們怎麼可能一上去就直接去5樓，其他樓層並沒有
      去，4樓也沒有去。我直接上5樓。」等語（95年11月1日
      15時30分偵查筆錄，95年度偵字第9990號頁67），三人證
      詞互核均屬一致，且三人偵訊之時間皆不相同，偵訊時均
      在法院羈押中，禁止接見通信，亦無勾串之機會。綜上證
      人之證詞，被告丙○○深入參與本件強盜計畫之謀議，包
      括被害人之擇定、被害人家庭境況、職業、住宅位置、生
      活習慣、強盜犯行之參與人、強盜手段，足認被告丙○○
      有參與本件強盜犯行之計畫。
（五）本件強盜計畫謀議之過程，業據證人辛○○於偵查中證稱
      ：「我與己○○、庚○○都不做強盜的案子，假如我們不
      去的話，乙○○說他自己要帶小弟來，假如做完之後會分
      我及丙○○錢，我跟己○○分200萬元，丙○○也分200萬
      元。」等語（95年11月1日偵查筆錄，95年度偵字第9990
      號第67頁），證人庚○○於偵查中證稱：「整個計畫都是
      乙○○擬定的，原本一開始乙○○說我們沒經驗，叫我們
      不要做，他要請他的小弟做，後來因為丙○○與乙○○不
      熟，丙○○是辛○○的朋友，丙○○就跟辛○○說，不要
      讓不熟的人做，丙○○一定要辛○○也要參與，所以後來
      才變成大家一起做。」等語（95年11月2日偵查筆錄，具
      結，95年度偵字第9990號頁83），證人己○○於偵查中亦
      證稱：「這件事是丙○○很缺錢，他在9月初至案發前，
      他打電話給我及男友辛○○，有約在林口文化二路的一間
      愛之星飯店，他向我們說田中有一個有錢的牙醫師有欠他
      錢，要我們去那個牙醫師家對他勒索錢，乙○○在現場有
      聽到，也同意做這件事。丙○○提供人物，乙○○以他做
      案的經驗，認為我們沒有經驗，所以希望我們不參加，由
      他叫小弟處理。」等語（95年10月31日偵查筆錄，95年度
      聲字第454號），上開證人均證明被告丙○○提議以子○○為作案目標後，因對計畫之內容有不同意見，被告乙○○原欲自行找小弟實施強盜犯行，再將強盜所得分予其他
      被告，係因被告丙○○不同意由不熟識之人下手，該計畫
      始作罷，而仍由被告辛○○、庚○○、己○○與乙○○共
      同參與。上開證人證述之時間均在95年10月31日至95年11
      月2日間，並無串證之機會，亦如前述，其所證述之情節
      互為吻合，益見本件強盜犯行因被告丙○○不同意由被告
      乙○○派小弟單獨實施，而仍由被告辛○○等人參與，被
      告丙○○確有參與本件強盜計畫之謀議無疑。
（六）證人辛○○於本院審理時證稱：「（被告丙○○問：你說
      你們9月26日、27日到現場勘查完畢後，拿金融單位取款
      條，你們就北上，你說你堅持不肯強盜，是否我勸阻你們
      不能去搶，收錢可以？）我是堅持不肯強盜，但你沒有勸
      我。」等語，及證人己○○於本院審理時證稱：「（被告
      丙○○問：你們在95年9月26日、27日完成勘查後，拿到
      取款條，你們就返回台北，然後辛○○說你跟他堅持不肯
      強盜，是不是我勸阻他，不要去搶，收錢可以？）我們沒
      有強盜字眼向你提議，而是你不斷叫辛○○幫你索討你認
      為所欠你債務。」等語，是證人辛○○、己○○皆未能證
      明被告丙○○於知悉渠等之強盜計畫後有加以勸阻之情。
      況被告丙○○確實未對被害人子○○有任何債權，是其所
      辯「要錢可以」云云，亦係出於不法所有之意圖，洵無可
      疑。
（七）被告丙○○辯稱被告辛○○、己○○、庚○○因記恨伊於
      95年10月19日報案指證渠等，於95年12月25日起訴送審時
      ，趁於地檢署地下室未隔離之便，勾串證詞，誣指伊有涉
      及本件強盜案云云。然查，經比對被告辛○○、庚○○、
      己○○於遭逮捕後歷次之警、偵訊筆錄，被告辛○○於95
      年10月27日第2次警詢筆錄時即稱係乙○○說是丙○○委
      託他收帳等語，而於95年11月1日第1次警詢時證稱：「子
      ○○案是丙○○企劃的。95年9月中旬，在桃園縣龜山鄉
      愛之星汽車旅館內，丙○○說田中鎮有位牙醫師很有錢，
      連屋頂都是鑲金的，把他綁來要拿多少錢就有多少錢。我
      、乙○○、壬○○、己○○、庚○○在場。乙○○原本要
      請他的小弟來執行，且叫我們不要參與，但丙○○不願請
      不認識的人參與執行，所以丙○○就把子○○住址畫在一
      張厚紙板上交給乙○○後，丙○○就叫我本人與乙○○、
      庚○○、己○○、壬○○等5人至田中鎮看現場，並叫我
      們至附近的銀行、農會及郵局等金融機構拿空白的取款單
      。丙○○說要將子○○夫婦脫光衣服，利用膠帶及手銬綑
      綁，再恐嚇子○○夫婦說出銀行密碼，並當場填寫金額後
      ，再由壬○○到銀行提款。丙○○與乙○○提議要以槍枝
      恐嚇子○○，槍枝由乙○○提供。乙○○說事成之後會分
      給我與己○○200萬，分給丙○○200萬。丙○○說要勒索
      子○○900萬元。95年10月12日12時許到達彰化的好萊屋
      汽車旅館。但丙○○沒有依照約定赴會。」等語（95年11
      月1日13時49分警詢筆錄，95年度偵字第9990號頁55），
      被告己○○於95年10月27日偵查時即證稱：「95年10月12
      日中午快12點才到田中，丙○○跟我們一起約在田中，都
      是電話聯絡，但當天都沒有聯絡道丙○○，我就提議留在
      田中。目的是要談房屋佣金的帳款15萬元，只有我、乙○○、庚○○知道這件事，其他的人不知道要下來談帳款的
      事情。95年10月13日當天乙○○提議直接到子○○家裡，
      直接與他談判，我說丙○○還沒到，我也跟去，有女孩子
      在的話，談話的內容才不會這麼激烈，所以我們就直接到
      子○○的診所內。因為我覺得男孩子在談話會有激烈的動
      作，所以我就稍後才進去。診所住址是丙○○告訴我們的
      ，他有寫給我們。」等語（95年10月27日21時25分偵查筆
      錄，95年度偵字第9990號頁39），於95年10月31日警詢時
      證稱：「95年9月中旬在桃園縣龜山鄉愛之星汽車旅館內
      ，是丙○○告訴我及辛○○、乙○○、庚○○、壬○○說
      田中有一位牙醫相當有錢，他還說該位醫師有錢到住家樑
      柱有貼上黃金，其家中掌錢者是該醫師妻子，家中有上億
      家產，有電梯可搭乘到5層樓以上的房子，只要擄到這位
      牙醫師，想要分得多少錢就有多少，當時我及辛○○、庚○○因沒有經驗，因此乙○○認為我們會破壞大事，他要
      找他自己的小弟來犯此案，事成後他會分給丙○○200萬
      ，而我與辛○○會分給我們應得的酬勞。乙○○說他要將
      醫師夫妻兩個綑綁來，持槍脅迫，逼問其妻說銀行密碼，
      迫醫師開立取款條，再由我開車載壬○○到銀行領錢。丙○○叫我們中午蕭醫師休診時，先做一個要錢的動作，如
      有反抗就照乙○○之提議做，討論過程中丙○○還有說他
      們是地方上有名望的人，如將他們夫妻衣服脫光，這樣就
      能迫使他們說出銀行密碼。95年9月底丙○○叫我們務必
      到田中勘查地形，他利用一張厚紙板畫上子○○醫師住處
      附近地形，並叫我們到田中台中商銀、郵局、農會拿空白
      取款條，將取款條收好，以節省時間。看完現場、領取取
      款條後，乙○○因沒錢，一再騷擾我與辛○○，說如果你
      們沒有任何舉動，我會帶我的小弟自己來完成這件事，事
      成之後我會給你們及丙○○200萬元，你們看好不好？我
      說這件事不是你說了就算，因為整件事都是丙○○提議，
      必須由丙○○來決定，我又提議，不要這樣做，因為丙○○有積欠我5萬元，且丙○○也說過，子○○有欠丙○○
      15萬元，是不是討取這一筆債務就好。丙○○同意。到了
      95年10月12日我利用電話與丙○○約定到田中見面直接到
      子○○家討債，因丙○○沒有出面，我們7人就直接到北
      斗鎮好萊屋過夜，隔天我們7人就一起去找子○○了。」
      等語（95年10月31日18時55分警詢筆錄），證人庚○○於
      95年11月2日警詢時亦證稱：「至田中鎮犯下子○○強盜
      案是丙○○提議。丙○○說子○○很有錢，家中很多金飾
      ，如果綁到他要多少錢就有多少錢，有我、辛○○、己○○、乙○○、壬○○、丙○○在場。乙○○說要將子○○
      夫婦脫光衣服綑綁後拍裸照，逼迫子○○夫婦供出銀行密
      碼，再由壬○○到銀行領錢。丙○○自己先南下找他母親
      了解子○○目前的狀況，得知中午時間該診所內僅有子○○夫婦及其母親在場，並回來告訴我們，乙○○就叫我、
      辛○○、己○○、壬○○至田中勘查。95年9月27日回台
      北後，乙○○說要叫他基隆的小弟來做就好，若事情完成
      會給辛○○200萬，因我們沒有經驗叫我們不要參與，但
      丙○○因與乙○○不熟故不同意乙○○的意見，還是維持
      原本的計畫。原本計畫勒贖900萬元。」等語（95年11月2
      日11時07分警詢筆錄，95年度偵字第9990號頁75）。上開
      證人於警詢之證詞雖經辯護人聲明異議，認無證據能力，
      惟仍得作為彈劾及比對證人證詞可信度之證據。上開證人
      皆於95年12月25日之前即已證稱被告丙○○策劃本案，而
      上開證人於95年10月27日經本院裁准羈押後，均禁止接見
      通信，員警提訊之日期亦不相同，足見被告丙○○前開所
      辯證人辛○○、庚○○、己○○因記恨而勾串證詞等語，
      就渠等前開已作證之證詞，並無影響，是被告所辯，洵屬
      無稽。
（八）證人己○○固於本院審理時證稱：「（提示1月18日準備
      程序筆錄。問：在95年9月在愛之星汽車旅館，丙○○有
      無提到子○○家裡很有錢，如果他們不從，就可以用綁起
      來等語？）因為我個人情緒，所以才說這樣的話，所以添
      加個人情緒的話，因為在95年11月間第1次地檢署開庭時
      ，我碰到丙○○，他對著我說你們這樣害我要死大家一起
      死。」等語。然查，被告丙○○於95年11月6日經警拘提
      到案，同日經本院裁定准予羈押，並禁止接見通信，被告
      辛○○、庚○○、己○○於95年10月26日經警逮捕到案，
      已如前述，旋於95年10月27日經本院裁定准予羈押，並禁
      止接見通信，均有本院訊問筆錄在卷足憑，則被告己○○
      於95年11月1日、9日偵查訊問時，被告丙○○尚未拘提到
      案，或未於同日訊問，遍查卷內資料，被告丙○○於95年
      11月時僅有於該月6日有製作警詢、偵查筆錄，是證人己○○95年11月間第1次地檢署開庭時應無可能遇到被告丙○○。此外，證人己○○亦非僅於本院準備程序時稱被告
      丙○○有參與本件強盜計畫之謀議，而係於95年10月31日
      警詢時、95年10月31日偵查時、95年11月1日偵查時均證
      稱被告丙○○有參與謀議，另證人己○○於本院審理時就
      委託書究係案發前或案發後所簽具，亦與之前所證述不符
      ，與其他證人所證述之情節亦不相同，足見其於本院審理
      時之證詞之證明力甚低。
（九）被告丙○○於偵查中坦稱：「辛○○問我說哪些人有錢，
      能不能提供給他，當時辛○○並沒有說要搶，只是說要偷
      ，所以我就跟他們講說我姨丈買房子都是用現金買，很有
      錢的，... 我只是跟辛○○說我姨丈在田中火車站前開牙
      醫，他們有再問我說樓上為什麼燈火通明，我就跟他講說
      可能是主臥房，我本人沒有去過我姨丈家。」等語（95年
      11月6日20時30分偵查筆錄），是被告丙○○於知悉被告
      辛○○欲以不法手段取得被害人子○○財物後，仍告知被
      害人之職業、經濟狀況等資訊，更足佐證被告丙○○主觀
      意圖確係以非法方法謀得被害人子○○之財產。另被告丙○○於警詢時即供稱：「我僅有提供消息，但當天要行動
      時我不敢參加。」、「案發當天原本辛○○要我參加，但
      我不敢參加。」等語（95年11月6日警詢筆錄），益足見
      被告丙○○確實知悉被告乙○○等人之強盜計畫，且未拒
      絕參與強盜犯行，係因不敢到場參與而始未與其他被告同
      行。
（十）被告丙○○辯稱：子○○住宅1、4、5、6樓均有翻動跡象
      ，被告辛○○所稱因伊提供消息，故直接搭電梯上5樓搜
      尋財物云云即非事實，其證述不可採云云。然查，被害人
      子○○住處4、5樓臥房遭翻箱倒櫃，2、3樓未有明顯遭搜
      括翻動的跡象，6樓為神明廳及陽台，除鋁門有被開啟的
      跡象外，無其他異狀，有彰化縣警察局現場勘察報告在卷
      可稽。證人辛○○係證述其本身直接搭電梯上5樓搜尋財
      物，與前開報告並無矛盾之處。況依上開報告，3樓為屋
      主之書房，未遭翻動，6樓亦無異狀，確與其所證述之情
      節符合。被告丙○○上開所辯，顯不足採。
（十一）按刑法之共同正犯，包括共謀共同正犯及實行共同正犯
        二者在內；祇須行為人有以共同犯罪之意思，參與共同
        犯罪計畫之擬定，互為利用他人實行犯罪構成要件之行
        為，完成其等犯罪計畫，即克當之，不以每一行為人均
        實際參與部分構成要件行為或分取犯罪利得為必要。被
        告丙○○以共同犯罪之意思，參與共同犯罪計畫之擬定
        ，利用他人實行犯罪構成要件之行為，已足認定，其成
        立本件加重強盜犯行之共謀共同正犯，事證明確，犯行
        可堪認定。
肆、論罪科刑：
一、核被告乙○○、辛○○、庚○○、己○○、丙○○就犯罪事
    實三所為，均係犯刑法第330條第1項之加重強盜罪，被告乙○○、庚○○，並犯槍砲彈藥刀械管制條例第8條第4項之未
    經許可持有可發射子彈具有殺傷力之改造手槍罪、同條例第
    12條第4項未經許可持有子彈罪。又被告乙○○、辛○○、
    庚○○、己○○、癸○○就犯罪事實三（二）部分所為，另
    犯刑法第321條第1項第3款、第4款之加重竊盜罪，被告乙○○就犯罪事實四，另犯刑法第302條第1項之剝奪他人行動自
    由罪；此部分犯行公訴人雖未引用妨害自由之條文，惟於事
    實欄已明確記載該部分之事實，該部分犯罪事實既經起訴，
    本院自應加以裁判。被告乙○○、辛○○、庚○○、己○○
    就加重強盜、加重竊盜之犯行間，被告癸○○與上開被告及
    共同被告丁○○就加重竊盜之犯行間，被告乙○○、庚○○
    間就持有槍彈之犯行間，互有犯意聯絡、行為分擔，為共同
    正犯。被告丙○○與被告乙○○、辛○○、庚○○、己○○
    間就加重強盜之犯行間，有犯意聯絡，而由他人實行犯罪，
    亦為共同正犯。另公訴意旨認被告乙○○、辛○○、庚○○
    、己○○、丙○○所為之強盜行為，同時亦涉犯傷害、妨害
    自由罪嫌，惟被告乙○○前開傷害行為，應係出於過失（詳
    見上述理由貳、一（七）），而非故意，自無論以想像競合
    犯之餘地；又強盜於行劫時，綑縛事主，即係實施強暴脅迫
    ，應包括於強盜行為以內，此種手段，究屬施用強暴使人不
    能抗拒之實施行為，不另成立妨害自由罪，最高法院著有22
    年上字第2064號、24年上字第4407號判例可資參照，是上開
    行為不能論以傷害、妨害自由罪，惟依公訴意旨，此部分與
    強盜罪係想像競合犯之裁判上一罪關係，爰不另為無罪之諭
    知。被告乙○○、庚○○一持有行為，觸犯持有槍枝、子彈
    二罪名，為想像競合犯，應從一重之持有槍枝罪處斷。上開
    被告所犯之加重強盜罪、加重竊盜罪、持有槍彈、妨害自由
    罪間，犯意各別，行為互殊，應予分論併罰。被告辛○○、
    庚○○、己○○有如事實欄所載之犯罪科刑執行情形，有台
    灣高等法院被告全國前案紀錄表在卷可按，其受有期徒刑之
    執行完畢後，5年以內故意再犯本件有期徒刑以上之罪，均
    為累犯，各依刑法第47條第1項之規定加重其刑。爰審酌被
    告丙○○與被害人子○○有親屬關係，猶串通他人以強盜方
    式，謀取其財產，惡性重大，智識程度較諸共犯為高，犯後
    矢口否認，顯無悔意；被告乙○○素行不佳，前有多次毒品
    、恐嚇、竊盜犯行，本次持槍強盜，於犯罪計畫中擔任持槍
    脅迫之角色，事後飾詞否認，態度不佳，毫無悔意；被告辛○○、庚○○、己○○坦承加重竊盜、加重強盜犯行，此部
    分態度尚佳，衡酌被告辛○○於本件強盜犯行之角色係核心
    人物，罪責重大，被告庚○○參與本件強盜犯行之程度亦深
    ，下手壓制被害人，否認持有槍彈部分犯行，被告己○○未
    直接施以強制力及下手強取財物，被告癸○○為親自下手竊
    盜之人等一切情狀，各量處如主文所示之刑，暨定應執行之
    刑，罰金部分並諭知易服勞役之折算標準。
二、扣案具殺傷力之槍枝1枝（含彈匣1個，槍枝管制編號000000
    0000），係供被告犯強盜罪所用，屬違禁物，不問屬於犯罪
    行為人與否，應依刑法第38條第1項第1款之規定沒收之。另
    扣案之台中商業銀行存摺存款空白取款憑條6紙、台中商業
    銀行存摺存款空白存款憑條4紙、田中鎮農會存入憑條1紙、
    郵政存簿儲金提款單6紙、田中鎮農會取款憑條2紙，另列表
    如附表一所示，係被告乙○○等人供犯強盜罪所預備之物，
    為被告乙○○等人所有，爰依同法第38條第1項第2款沒收之
    。
三、被告乙○○過失傷害部分，與故意傷害非同一社會事實，未
    經檢察官起訴，並非本院所得審理之範圍，另被告丙○○、
    辛○○、己○○共同持槍、子彈部分，未涵括於起訴事實，
    亦非本院審理之範圍，自應由檢察官另為適法之處理。
伍、無罪部分：
一、公訴意旨略以：被告癸○○、戊○○與被告丙○○、乙○○
    、辛○○、庚○○、己○○、丁○○基於共同強盜之犯意聯
    絡，共同開車南下至好萊屋旅館住宿，並於當日晚上，由被
    告癸○○與丁○○外出購買供渠等犯強盜罪所用之膠帶3捲
    及空白本票1本等物返回後，乙○○、庚○○、戊○○、己○○、辛○○、癸○○、丁○○等7人於上開汽車旅館內商
    討翌日強盜之計畫。嗣於95年10月13日10時許，由庚○○、
    癸○○、丁○○前往彰化縣北斗鎮○○里○○路17之7號前
    ，持其等所有、客觀上足供兇器使用之扳手1支，竊取陳正
    雄所有之車牌號碼BT-5723號自用小客車之車牌2面得手，又
    前往彰化縣埤頭鄉○○村○○路226之1號，持其等所有、客
    觀上足供兇器之上開扳手1支，竊取鄭村和所有之車牌號碼
    8B-9022號自用小客車之車牌2面，得手後，返回其等住宿之
    好萊屋旅館內，將竊得之上開車牌共4面懸掛於其等所駕駛
    之自用小客車2台上，欲逃避警方之追緝。並於同日11時45
    分許，由乙○○、庚○○、辛○○、己○○共乘懸掛8B-902
    2號車牌之自用小客車，而戊○○、癸○○、丁○○共乘懸
    掛車牌號碼BT-5723號車牌之自用小客車，共同前往仁愛牙
    醫診所，抵達後，庚○○及乙○○即基於持有上開改造手槍
    之共同犯意聯絡，由庚○○入內向子○○佯稱欲看牙醫，子
    ○○即叫庚○○躺臥於上開牙醫診所之診療椅上，正欲看診
    之際，乙○○隨即持前揭改造手槍1支入內，並拉滑套將子
    彈上膛，自子○○之後方抵住其脖子，庚○○則趁此機會與
    乙○○共同強押子○○進入該診所後方之廁所內，由庚○○
    站立於子○○之正前方，抓住其雙手，乙○○即持先前所準
    備之透明膠帶綑綁子○○之雙手，子○○不從，於掙脫之際
    ，庚○○及乙○○則共同基於傷害人之身體之共同犯意聯絡
    ，由乙○○持槍向子○○之左手無名指開槍，子彈復穿越無
    名指，傷及子○○之右上臂，使子○○受有右上臂及左無名
    指遠端指節槍傷之傷害，致子○○不能抗拒，其等2人則繼
    續以透明膠帶綑綁子○○之雙手及嘴部，再以先前所準備之
    手銬將子○○之雙手銬於前揭廁所內之毛巾架上。於庚○○
    及乙○○綑綁子○○斯時，己○○、辛○○亦進入上開診所
    內，辛○○至5樓搜括子○○所有之郵局發行之羊年紀念套
    幣1套，己○○則在診所1樓等待辛○○搜刮財物。嗣後，庚○○於1樓搜括子○○妻子程月華所有LV側背包1只、筆記型
    電腦1台、皮包2只及現金數千元，乙○○則進入該診所5樓
    強取子○○所有之保險箱至1樓，並通知乘坐BT-5723號車牌
    自用小客車上、在外等候之戊○○、癸○○、丁○○，將該
    車倒退駛入該診所之騎樓下，以便將乙○○甫取得之保險箱
    置於該車內，然因該診所騎樓之門檻過高，以致於該車無法
    駛入而將保險箱置於一樓而作罷，其餘保險箱之外之財物則
    由乙○○取走，因認被告癸○○涉犯刑法第330條第1項之加
    重強盜罪嫌，被告戊○○涉犯刑法第330條第1項之加重強盜
    罪嫌、同法第321條第1項第3款、第4款之加重竊盜罪嫌，被
    告丙○○涉犯刑法第321條第1項第3款、第4款之加重竊盜罪
    嫌等語。
二、按犯罪事實應以證據認定之，無證據不得認定犯罪事實；不
    能證明被告犯罪者或其行為不罰者，應諭知無罪之判決，刑
    事訴訟法第154條第2項、第301條第1項，分別定有明文。復
    按認定不利於被告之事實，須依積極證據，苟積極證據不足
    為不利於被告事實之認定時，即應為有利於被告之認定，更
    不必有何有利之證據，最高法院30年上字第816號著有判例
    ，可資參照。
三、訊據被告癸○○固對於購買本票、膠帶及竊取車牌之事實坦
    承不諱，惟堅決否認有何加重強盜之犯行，辯稱對於乙○○
    、辛○○等人之強盜計畫不知情等語。被告戊○○對於95年
    10月12日與乙○○、辛○○、庚○○、己○○、丁○○、癸○○共同南下，住宿好萊屋旅館，翌日乘坐癸○○所駕駛，
    懸掛BT-5723號車牌之自用小客車前往仁愛牙醫診所之事實
    坦承不諱，惟堅決否認有何加重強盜、加重竊盜之犯行，辯
    稱伊雖知情乙○○、辛○○等人之強盜計畫，惟伊有明確表
    達不參加等語。被告丙○○堅決否認有何加重竊盜之犯行，
    辯稱：伊未參與其他被告之強盜計畫等語。經查，公訴人認
    被告癸○○涉有加重強盜之罪嫌，無非係以證人辛○○、庚○○、丁○○之證述為主要論據，認被告戊○○涉有加重強
    盜之罪嫌，係以證人丁○○之證述為主要論據，認被告丙○○涉有加重竊盜之罪嫌，並未提出證據。
四、經查，被告癸○○涉及加重強盜部分：
（一）證人辛○○、庚○○、丁○○之證詞僅能證明被告癸○○
      有參與竊取車牌、換車牌，及購買本票、膠帶等情事，而
      證人己○○於偵查中證稱：「只有我、乙○○、庚○○知
      道要找子○○這件事。」（95年10月27日偵查筆錄，95
      年度偵字第9990號卷）、「戊○○在出飯店的時候有說不
      想參與，丁○○夫妻從頭到尾不知道我們要做什麼。」等
      語（95年11月9日偵查筆錄，95年度偵字第9990號卷），
      而證人辛○○雖證稱：「其他人知道要去偷車牌的事，這
      些事情在台北都已經講好了。」等語（95年12月25日偵查
      筆錄，95年度偵字第10049號卷），然證人己○○於偵查
      中證稱：「最後決定要有所行動是9月底的時候在我住的
      地方討論的，當時來我家的有乙○○、壬○○，原來家裡
      就有辛○○、庚○○及我。」等語（95年11月1日偵查筆
      錄，95年度聲字第454號卷），足見被告癸○○、戊○○
      於台北時並未與被告乙○○、辛○○就強盜計畫有所聯絡
      。
（二）證人丁○○證稱：「膠帶是我去買的，是辛○○在晚上12
      點左右拿錢給我，叫我去買吃的及三捲膠帶，我因為視力
      不好，所以就請癸○○開車載我出去買。我不清楚膠帶作
      何用途。」（95年11月16日偵查筆錄，95年度偵字第
      10537號卷），而卷內並無證據顯示被告癸○○與同案被
      告丁○○知悉購買膠帶之用途。
（三）證人辛○○證稱：「二台車一起去牙醫診所，但福特的車
      子並沒有停，他們要去網咖那邊等，乙○○就叫他們來載
      東西。」（95年12月25日偵查筆錄，95年度偵字第10049
      號卷），又證人丁○○證稱：「他們開會的時候我跟我先
      生不在場，他們下樓後，辛○○就叫癸○○開一台車載我
      及戊○○，先跟著他們走，到了火車站那邊，他說他們等
      一下要停車，叫我們不要停，要我們一直開到底左轉，左
      手邊會有一間釣蝦場，對面有一家網咖，他叫我們在那邊
      等他們。」（95年11月13日偵查筆錄，95年度偵字第
      10537號卷），「他們本來只有一台車要過去，要癸○○
      開另外一台車載著戊○○到一間網咖等他們，我們一直找
      不到網咖。辛○○打癸○○手機，但是是我接的，他叫我
      們過來集合，他說我們要走了，我們過去後，辛○○就叫
      我先生把車尾倒進騎樓下，他說可能要載東西，癸○○不
      太肯，而且車子又倒不上去，因為後面有水泥柱，辛○○
      就說算了。」（95年11月13日偵查筆錄，95年度偵字第
      10537號卷），核與證人辛○○所證述之情節：「乙○○
      把保險箱推到電梯口，想把保險箱載走，因為車子沒有辦
      法倒退到門口，所以就放棄了，車子是癸○○駕駛的那一
      部，癸○○有試著要把車子倒到門口，但沒辦法，所以就
      放棄了。沒有跟癸○○說要把保險箱搬上車，只有跟他說
      過來載東西。」（95年11月1日偵查筆錄，95年度偵字第
      9990號卷），「（有無與癸○○說要載什麼東西？）沒有
      。」（本院96年4月26日審理筆錄），則負責聯繫之被告
      辛○○亦未告知被告癸○○開車過來載何物品，又無證據
      足以認定被告癸○○事前即知悉辛○○等人之強盜計畫，
      是卷內之證據尚不足以認定被告癸○○參與強盜之犯行。
（四）證人己○○雖於審理時證稱：「實際上癸○○、戊○○知
      道我們要去要錢。」等語（本院96年4月26日審判筆錄）
      ，惟「要錢」是否等同於強盜犯行，殊有疑問，況證人己○○另於偵查中證稱：「丁○○夫妻從頭到尾不知道我們
      要做什麼。」（95年11月9日偵查筆錄），卷內亦無其他
      證人指證被告癸○○參與本件強盜計畫之謀議而知悉本件
      強盜計畫，是尚難僅憑證人己○○前後不一致之證述，遽
      認被告癸○○知情。
五、被告戊○○部分：
（一）證人丁○○固證稱：「戊○○知道他們的計畫，但他們開
      會時我跟我先生不在場... 」等語（95年11月13日偵查筆
      錄，95年度偵字第10537號卷），惟證人己○○於本院審
      理時證稱：「戊○○知道我們要去要錢，不太想與我們同
      行。索討債務的人只有我、乙○○、庚○○、辛○○及丙○○，因此沒有關係的人就是癸○○、戊○○、丁○○。
      」（本院96年4月26日審判筆錄），再證人辛○○亦證稱
      ：「（戊○○知否你們的計畫？）不知道，有聽到吧，他
      看到乙○○拿槍，有問。（戊○○看到乙○○拿槍有無表
      示什麼？）他說他不去。」等語（本院96年4月26 日審判
      筆錄），證人庚○○證稱：「（95年10月13日癸○○、丁○○、戊○○沒有與你們直接到牙醫診所？）原本他們三
      人就沒有意思一起去要錢。」等語（本院96年4月26日審
      判筆錄），互核一致，堪認被告戊○○並無意參與渠等之
      強盜犯行。
（二）證人癸○○於本院審理時證稱：「出汽車旅館，我跟車，
      到田中牙醫診所附近，他們說要去辦事情，沒有說去哪裡
      ，用行動電話跟我說，我就開車先去網咖，找到網咖時，
      要進去之前辛○○說已經辦完事情，我就開回原來位置，
      在分開的地方會合，網咖、診所隔不到幾條街。」、「我
      、戊○○、丁○○另外去網咖，後來辛○○打電話給我說
      要走了，我就開回牙醫診所外面。」等語（本院96年4月
      26日審判筆錄），證人丁○○亦證稱：「（被告戊○○問
      ：我們從汽車旅館出來時我在車上有沒有罵你們說為何你
      們要去偷車牌？）有。（後來我在車上有沒有接著說我知
      道他們要去討債因為手段比較激烈，所以我不參加？）有
      。（下車找網咖，我已經下車，你叫住我說要回台北？）
      是少剛打電話要我們過去集合。（少剛打電話給你時你有
      沒有跟我說要去載運東西？）沒有。」等語（本院96年4
      月26日審判筆錄），則被告辛○○等人從好萊屋汽車旅館
      出發時，兩台車固一同開往仁愛牙醫診所，惟被告戊○○
      所乘坐之癸○○駕駛藍色福特車並未停下，繼續開往火車
      站，欲尋找網咖，嗣後被告辛○○撥打癸○○電話，由丁○○接聽，亦僅稱辦完事情要集合，並未告知要渠等搬運
      保險箱，綜上，被告戊○○既於事前即表示不願參加，事
      後該藍色福特車雖開至仁愛牙醫診所，監視器翻拍照片並
      有照到被告戊○○下車之畫面，然被告戊○○並無接應、
      搬運之動作，依卷內之證據尚難認被告戊○○係基於共同
      強盜之犯意而到場下車欲搬運保險箱。
六、被告丙○○涉及加重竊盜部分：證人辛○○固於偵查中證稱
    ：「整個計畫在台北的時候，丙○○已經跟乙○○講好了，
    下來的時候乙○○再教我們怎麼做，整個是丙○○規劃的，
    去買膠帶、偷車牌都是丙○○交代的。」等語，惟其同次筆
    錄復證稱：係因被告乙○○交代說車子是他租來的，如果不
    裝偷來的車牌會查到他等語，其前後證詞互相矛盾，比較其
    前後證詞，及其他證人之證述，應以其證述被告乙○○因怕
    其所承租之車輛被警方查獲，而與其他共犯於南下田中之後
    始決意竊取車牌，較為真實可採。又卷內並無其他證人證稱
    被告丙○○參與計畫偷車牌一事，是證人辛○○上開證詞顯
    難遽信。公訴意旨認被告丙○○涉有加重竊盜犯行，亦無其
    他證據提出，自不能認被告丙○○涉有加重竊盜罪。
七、綜上，本件證據顯未能認被告癸○○涉有公訴人所指之加重
    強盜犯行，被告戊○○涉有加重強盜、加重竊盜犯行，被告
    丙○○涉有加重竊盜犯行，此外，本院復查無其他積極證據
    足以證明，揆諸上開法條及判例意旨，本件不能證明上開被
    告犯以上之罪，此部分自應為上開被告無罪之諭知。
據上論斷，依刑事訴訟法第299條第1項前段、第301條第1項，槍
砲彈藥刀械管制條例第8條第4項、第12條第4項，刑法第11條前
段、第28條、第330條第1項、第321條第1項第3款、第4款、第
302條第1項、第47條第1項、第55條、第51條第5款、第42條第1
項、第3項前段、第38條第1項第1款、第2款，刑法施行法第1條
之1，判決如主文。
本案經檢察官洪英丰到庭執行職務
中　　華　　民　　國    96    年    6    月     8    日
                  刑事第六庭    審判長法官  王義閔
                                法      官  鄭舜元
                                法      官  林欣苑
以上正本證明與原本無異。
如不服本判決，應於判決送達後十日內向本院提出上訴狀 (須附
繕本 )。
告訴人或被害人對於判決如有不服具備理由請求檢察官上訴者，
其上訴期間之計算係以檢察官收受判決正本之日期為準。
中　　華　　民　　國　　96　　年　　6 　 月　　14　　日
                                書  記  官  詹國立
附錄本案論罪科刑法條全文：
槍砲彈藥刀械管制條例第8條
未經許可，製造、販賣或運輸鋼筆槍、瓦斯槍、麻醉槍、獵槍、
空氣槍或第 4 條第 1 項第 1 款所定其他可發射金屬或子彈具
有殺傷力之各式槍砲者，處無期徒刑或 5 年以上有期徒刑，併
科新臺幣 1 千萬元以下罰金。
未經許可，轉讓、出租或出借前項所列槍枝者，處 5 年以上有期
徒刑，併科新臺幣 1 千萬元以下罰金。
意圖供自己或他人犯罪之用，而犯前二項之罪者，處無期徒刑或
 7 年以上有期徒刑，併科新臺幣 1 千萬元以下罰金。
未經許可，持有、寄藏或意圖販賣而陳列第 1 項所列槍枝者，處
3年以上10年以下有期徒刑，併科新臺幣700萬元以下罰金。
第 1 項至第 3 項之未遂犯罰之。
槍砲彈藥刀械管制條例第12條
未經許可，製造、販賣或運輸子彈者，處 1 年以上 7 年以下有
期徒刑，併科新台幣 500 萬元以下罰金。
未經許可，轉讓、出租或出借子彈者，處 6 月以上 5 年以下有
期徒刑，併科新台幣 300 萬元以下罰金。
意圖供自己或他人犯罪之用，而犯前二項之罪者，處 3 年以上
10 年以下有期徒刑，併科新台幣 700 萬元以下罰金。
未經許可，持有、寄藏或意圖販賣而陳列子彈者，處 5 年以下有
期徒刑，併科新台幣 300 萬元以下罰金。
第 1 項至第 3 項之未遂犯罰之。
中華民國刑法第330條
（加重強盜罪）
犯強盜罪而有第 321 條第 1 項各款情形之一者，處 7 年以上有
期徒刑。
前項之未遂犯罰之。
中華民國刑法第321條
（加重竊盜罪）
犯竊盜罪而有左列情形之一者，處 6 月以上、 5 年以下有期徒
刑：
一  於夜間侵入住宅或有人居住之建築物、船艦或隱匿其內而犯
    之者。
二  毀越門扇、牆垣或其他安全設備而犯之者。
三  攜帶兇器而犯之者。
四  結夥三人以上而犯之者。
五  乘火災、水災或其他災害之際而犯之者。
六  在車站或埠頭而犯之者。
前項之未遂犯罰之。
中華民國刑法第302條
（剝奪他人行動自由罪）
私行拘禁或以其他非法方法，剝奪人之行動自由者，處 5 年以下
有期徒刑、拘役或 3 百元以下罰金。
因而致人於死者，處無期徒刑或 7 年以上有期徒刑，致重傷者，
處 3 年以上十年以下有期徒刑。
第 1 項之未遂犯罰之。
附表一：
1.台中商業銀行存摺存款空白取款憑條6紙。
2.台中商業銀行存摺存款空白存款憑條4紙。
3.田中鎮農會存入憑條1紙。
4.郵政存簿儲金提款單6紙。
5.田中鎮農會取款憑條2紙。
附表二：
改造手槍壹枝（含彈匣壹個，槍枝管制編號0000000000）。
